【裁判字號】    95,訴,1450
【裁判日期】    950830
【裁判案由】    清償借款
【裁判全文】
臺灣臺中地方法院民事判決  95年度訴字第1450號
原      告    台北富邦商業銀行股份有限公司
法定代理人    甲○○
訴訟代理人    丙○○
被      告    瑞太企業有限公司
兼法定代理人  乙○○
被      告    丁○○
當事人間請求清償借款事件，本院於中華民國95年8月16日言詞
辯論終結，判決如下：
    主    文
被告應連帶給付原告新台幣壹佰參拾伍萬玖仟零參拾肆元，及其
中(一)新台幣參拾柒萬捌仟肆佰捌拾玖元，自民國九十五年五月二
十三日起至清償日止，按週年利率百分之五計算之利息，並自民
國九十五年六月二十四日起至清償日止，逾期在六個月以內者，
按上開利率百分之十，逾期六個月以上者，按上開利率百分之二
十計算之違約金；(二)新台幣壹拾玖萬伍仟零貳拾陸元，自民國九
十五年五月二十三日起至清償日止，按週年利率百分之五計算之
利息，並自九十五年六月二十四日起至清償日止，逾期在六個月
以內者，按上開利率百分之十，逾期六個月以上者，按上開利率
百分之二十計算之違約金；(三)新台幣陸拾捌萬壹仟壹佰玖拾伍元
，自民國九十五年五月二十三日起至清償日止，按週年利率百分
之七‧五計算之利息，並自民國九十五年六月三日起至清償日止
，逾期在六個月以內者，按上開利率百分之十，逾期六個月以上
者，按上開利率百分之二十計算之違約金；(四)新台幣壹拾萬肆仟
參佰貳拾肆元，自民國九十五年五月二十三日起至清償日止，按
週年利率百分之七‧五計算之利息，並自民國九十五年五月二十
三日起至清償日止，逾期在六個月以內者，按上開利率百分之十
，逾期六個月以上者，按上開利率百分之二十計算之違約金。
訴訟費用由被告連帶負擔。
本判決於原告以新台幣肆拾伍萬元或等值之中央政府建設公債九
十三年度甲類第七期債票為被告供擔保後，得假執行。
    事實及理由
壹、程序方面：
  一、被告經合法通知，未於言詞辯論期日到場，核無民事訴訟
      法第386條各款所列情形，爰依原告聲請，由其一造辯論
      而為判決。
  二、按訴狀送達後，原告不得將原訴變更或追加他訴，但減縮
      應受判決事項之聲明者，不在此限，民事訴訟法第255條
      第1項第3款定有明文。本件原告起訴聲明，就其中新台幣
      （下同）378,489元與195,026元部分，其違約金起算日原
      均為「自95年5月23日起算」，後變更為自「95年6月24日
      起算」；另就其中681,195元與104,324元部分，其違約金
      起算日原均為「自95年5月23日起算」，後變更為「自95
      年6月3日起算」，經查係就該等借款違約金之計算期間為
      減縮之聲明，核合於上開規定，應予准許。
貳、實體方面：
  一、原告主張：
    (一)被告瑞太企業有限公司（下稱瑞太公司）以其董事即被告
      乙○○、被告丁○○為連帶保證人，於(1)93年4月8日向富
      邦商業銀行股份有限公司（按富邦銀行於94年1月1日起與
      台北銀行股份有限公司合併，富邦銀行為消滅公司，其權
      利義務由合併後存續並更名之原告概括承受）借款新台幣
      （下同）100萬元，並約定借款期間自93年4月12日起至96
      年4月12日止；(2)93年6月11日借得100萬元，借款期間自
      93年6月15日起至96年6月15日止；該二筆借款均約定，利
      息均按週年利率5﹪固定計付，二筆借款之本金及利息均
      自借款日起，以每一個月為一期，各分36期按月平均攤還
      本息，借款期間內借款人如經票據交換所公告拒絕往來時
      ，即喪失期限之利益，借款視為全部到期，借款人應立即
      償還剩餘借款及利息，借款人如遲延還本或付息時，除仍
      按上開利率計付遲延利息外，本金自到期日起，利息自繳
      息日起，均至清償日止，按本金金額，分別就6個月內之
      逾期部分按上開利率10﹪，超過6個月之逾期部分按上開
      利率20﹪計付違約金。
    (二)於94年6月2日與原告簽訂借款額度為600萬元之消費借貸
      契約，並約定借款期間自借款初次撥付日起至95年6月1日
      止，利息則按原告之牌告基準利率加碼週年利率3.64﹪計
      算，自借款日起按月計付，原告調整牌告基準利率時，應
      自調整之日起，按新利率加原碼距計息，借款人得自契約
      簽訂之日起，出具撥款申請書請求原告一次或分次撥貸該
      借款，並於借款期間屆滿前一次或分次將本金還清，借款
      期間內借款人如經票據交換所公告拒絕往來時，即喪失期
      限之利益，借款視為全部到期，借款人應立即償還剩餘借
      款及利息，借款人如遲延還本或付息時，除仍按上開利率
      計付遲延利息外，本金自到期日起，利息自繳息日起，均
      至清償日止，按本金金額，分別就6個月內之逾期部分按
      上開利率10﹪，超過6個月之逾期部分按上開利率20﹪計
      付違約金。嗣被告瑞太公司依上開借貸契約，陸續於(3)95
      年2月10日向原告申請撥貸110萬元，(4)95年2月23日申請
      撥貸25萬元。
    (三)而就上開4筆借款，被告僅繳息至95年5月22日，自自翌日
      （23日）起即未繳息，所有借款視為全部到期（其中第(3)
      及(4)筆借款其契約約定清償期日為95年6月1日），合計尚
      欠(1)借款本金37萬8489元、(2)借款本金19萬5026元、(3)借
      款本金68萬1195元、(4)借款本金10萬4324元及前開所述之
      利息及違約金，屢經催討，迄未清償，被告乙○○、丁○
      ○為被告瑞太公司之連帶保證人，依約自應負連帶清償之
      責，為此爰依消費借貸及連帶保證之法律關係，提起
      本件訴訟。並聲明：如主文第1項所示，願供擔保請准宣
      告假執行。
  二、被告均未於言詞辯論期日到場，亦未提出書狀作何聲明或
      陳述以供本院審酌。
  三、得心證之理由：
    (一)原告主張之事實，業據其提出富邦銀行中期信用保證貸款
      借款契約、富邦銀行與台北銀行合併之核准函、借據、約
      定書、撥款申請書、放款帳卡明細查詢、概括性不良資料
      查詢、牌告利率變動記錄表為證，核屬相符。又被告經合
      法通知，均未於言詞辯論期日到場，亦未提出書狀作何聲
      明或陳述以供審酌，本院依調查之結果，堪認為原告主張
      之事實為真正。
    (二)從而，原告依消費借貸及連帶保證之法律關係，請求被告
      連帶給付如主文第1項所示之金額、利息及違約金，並無
      不合，應予准許。
    (三)原告聲明願供擔保，請准宣告假執行，經核尚無不合，爰
      酌定相當擔保金額，准許之。
、訴訟費用負擔之依據：民事訴訟法第85條第2項。
中    華    民    國    95    年    8     月    30    日
                  民事第三庭    法  官  李悌愷
以上為正本係照原本作成。
如不服本判決，應於送達後20日內，向本院提出上訴狀
中    華    民    國    95    年    8     月    30    日
                                書記官  何惠文


司法院資訊處製作；財團法人民間司法改革基金會備份。
